# Системы аутентификациии и защиты от несанкционированного доступа

Практическая работа №1

## Цель

Вывести информацию о системе

## Исходные данные

1.  ОС Windows 11
2.  RStudio Desktop
3.  Интерпретатор языка R 4.2.2

## План

1.  Выполнить команду system2("systeminfo", stdout = TRUE)
2.  Выполнить команду system("wmic cpu get name")
3.  Выполнить команду system("wevtutil el", intern = TRUE)

## Шаги

1.  Выполнение команды system2("systeminfo", stdout = TRUE) для вывод информации о системе windows

```{r}
system2("systeminfo", stdout = TRUE)
```

\[1\] ""

\[2\] "Host Name: LAPTOP-NOIR"

\[3\] "OS Name: Microsoft Windows 11 Home Single Language"

\[4\] "OS Version: 10.0.22621 N/A Build 22621"

\[5\] "OS Manufacturer: Microsoft Corporation"

\[6\] "OS Configuration: Standalone Workstation"

\[7\] "OS Build Type: Multiprocessor Free"

\[8\] "Registered Owner: Matvey"

\[9\] "Registered Organization: N/A"

\[11\] "Original Install Date: 11.02.2023, 1:59:18"

\[12\] "System Boot Time: 08.03.2023, 12:17:30"

\[13\] "System Manufacturer: HUAWEI"

\[14\] "System Model: CREM-WXX9"

\[15\] "System Type: x64-based PC"

\[16\] "Processor(s): 1 Processor(s) Installed."

\[17\] " \[01\]: AMD64 Family 25 Model 80 Stepping 0 AuthenticAMD \~3201 Mhz"

\[18\] "BIOS Version: HUAWEI 2.26, 13.05.2022"

\[19\] "Windows Directory: C:\\\\WINDOWS"

\[20\] "System Directory: C:\\\\WINDOWS\\\\system32"

\[21\] "Boot Device: \\\\Device\\\\HarddiskVolume1"

\[22\] "System Locale: ru;Russian"

\[23\] "Input Locale: ru;Russian"

\[24\] "Time Zone: (UTC+03:00) Moscow, St. Petersburg"

\[25\] "Total Physical Memory: 15 724 MB"

\[26\] "Available Physical Memory: 8 193 MB"

\[27\] "Virtual Memory: Max Size: 24 428 MB"

\[28\] "Virtual Memory: Available: 16 314 MB"

\[29\] "Virtual Memory: In Use: 8 114 MB"

\[30\] "Page File Location(s): C:\\\\pagefile.sys"

\[31\] "Domain: WORKGROUP"

\[33\] "Hotfix(s): 4 Hotfix(s) Installed."

\[38\] "Network Card(s): 1 NIC(s) Installed."

\[39\] " \[01\]: Realtek 8822CE Wireless LAN 802.11ac PCI-E NIC"

\[40\] " Connection Name: Беспроводная сеть"

\[41\] " DHCP Enabled: Yes"

\[42\] " DHCP Server: 192.168.1.1"

\[43\] " IP address(es)"

\[46\] "Hyper-V Requirements: VM Monitor Mode Extensions: Yes"

\[47\] " Virtualization Enabled In Firmware: Yes"

\[48\] " Second Level Address Translation: Yes"

\[49\] " Data Execution Prevention Available: Yes"

2.  Выполнение команды system("wmic cpu get name") для информации о процессоре

```{r}
system("wmic cpu get name")
```

Name

AMD Ryzen 7 5800H with Radeon Graphics

3.  Выполнение команды system("wevtutil el", intern = TRUE) для получение информации о логах

```{r}
system("wevtutil el", intern = TRUE)
```

\[1\] "AMSI/Debug"

\[2\] "AirSpaceChannel"

\[3\] "Analytic"

\[4\] "Application"

\[5\] "DirectShowFilterGraph"

\[6\] "DirectShowPluginControl"

\[7\] "Els_Hyphenation/Analytic"

\[8\] "EndpointMapper"

\[9\] "FirstUXPerf-Analytic"

\[10\] "ForwardedEvents"

\[11\] "General Logging"

\[12\] "Goodix-FingerprintProvider/Debug"

\[13\] "HardwareEvents"

\[14\] "IHM_DebugChannel"

\[15\] "Intel-iaLPSS-GPIO/Analytic"

\[16\] "Intel-iaLPSS-I2C/Analytic"

\[17\] "Intel-iaLPSS2-GPIO2/Debug"

\[18\] "Intel-iaLPSS2-GPIO2/Performance"

\[19\] "Intel-iaLPSS2-I2C/Debug"

\[20\] "Intel-iaLPSS2-I2C/Performance"

\[21\] "Internet Explorer"

\[22\] "Kaspersky Event Log"

\[23\] "Key Management Service"

\[24\] "MF_MediaFoundationDeviceMFT"

\[25\] "MF_MediaFoundationDeviceProxy"

\[26\] "MF_MediaFoundationFrameServer"

\[27\] "MedaFoundationVideoProc"

\[28\] "MedaFoundationVideoProcD3D"

\[29\] "MediaFoundationAsyncWrapper"

\[30\] "MediaFoundationContentProtection"

\[31\] "MediaFoundationDS"

\[32\] "MediaFoundationDeviceProxy"

\[33\] "MediaFoundationMP4"

## Оценка результата

В результате лабораторной работы мы получили основную информацию об ОС, процессоре и логи системы.

## Вывод

Таким образом были получены навыки работы с командыми windows с помощью языка R
