# Системы аутентификациии и защиты от несанкционированного доступа

Практическая работа №1

## Цель

Вывести информацию о системе

## Исходные данные

1.  ОС Windows 11
2.  RStudio Desktop
3.  Интерпретатор языка R 4.2.2

## План

1.  Выполнить команду system2("systeminfo", stdout = TRUE)
2.  Выполнить команду system("wmic cpu get name")
3.  Выполнить команду system("powershell.exe", args = c("Get-EventLog", "-LogName", "System", "-Newest", "30"), stdout = TRUE)

## Шаги

1.  Выполнение команды system2("systeminfo", stdout = TRUE) для вывод информации о системе windows

```{r}
system2("systeminfo", stdout = TRUE)
```

2.  Выполнение команды system("wmic cpu get name") для информации о процессоре

```{r}
system2("cmd", args = c("/c", "wmic cpu get name"), stdout = TRUE)
```

3.  Выполнение команды system("powershell.exe", args = c("Get-EventLog", "-LogName", "System", "-Newest", "30"), stdout = TRUE) для получение информации о логах

```{r}
system2("powershell.exe", args = c("Get-EventLog", "-LogName", "System", "-Newest", "30"), stdout = TRUE)
```

## Оценка результата

В результате лабораторной работы мы получили основную информацию об ОС, процессоре и логи системы.

## Вывод

Таким образом были получены навыки работы с командыми windows с помощью языка R
